最　高　行　政　法　院　裁　定　　　　　　　　　九十三年度裁字第一六七二號
　　上　訴　人　甲○○○
　　被 上訴 人　臺北縣政府稅捐稽徵處
　　代　表　人　莊錦順
右當事人間因土地增值稅事件，上訴人對於中華民國九十二年七月十七日臺北高等行
政法院九十一年度訴字第一九四一號判決，提起上訴。本院裁定如左：
　　主  文
上訴駁回。
上訴審訴訟費用由上訴人負擔。
　　理  由
一、按對於高等行政法院判決上訴，非以其違背法令為理由，不得為之，行政訴訟法
    第二百四十二條定有明文。是對於高等行政法院判決上訴，若未具體說明原判決
    違背何項法令、不適用或如何適用不當之具體情事，即非主張原判決違背法令以
    為上訴理由，其上訴不應准許。
二、本件上訴人於民國（以下同）八十八年十二月二十二日申報同日立約出售板橋市
    ○○○段第一崁小段一○五─三一地號土地乙筆（持分為萬分之一三五），經被
    上訴人按一般稅率核定土地增值稅一、○二八、八六三元。上訴人於繳納期限內
    （八十九年一月十一日至二月九日）申請改按自用住宅用地稅率核課土地增值稅
    ，被上訴人以八十九年四月二十日八九北稅財字第五八四五八號函知上訴人依限
    檢具新建完工後之建物權狀影本、使用執照影本及戶籍設立資料等，送交核辦，
    惟上訴人逾限並未提供相關資料，被上訴人乃依財政部七十四年五月廿日台財稅
    第一六二四四號函釋：「申請優惠稅率逾期文件未補正者，按一般稅率核課。」
    之規定，以八十九年五月廿四日八九北財稅字第七一九七七號函否准上訴人之申
    請。嗣上訴人申請復查，經被上訴人於九十年二月十五日以九十北稅法字第二○
    五五五號復查決定書維持原決定，上訴人不服，遂循序提起本件行政訴訟。旋經
    原審予以駁回其訴，其上訴意旨略以：本件土地增值稅爭議，實肇因原處分機關
    未依法協助上訴人申請優惠稅率核課繳納，上訴人與其他四十九戶建物及土地所
    有權人相同，均係提供原有自用住宅土地供建商合建新大樓，以換取新建房屋居
    住，其餘土地所有權人均按優惠稅率核課，何以上訴人不得適用一人一生僅有一
    次之土地增值稅優惠稅率規定？原處分就此顯已違背平等原則及禁止差別待遇原
    則，原判決對此未予審酌，顯有判決不適用法規之違法。況被上訴人並未爭執上
    訴人係移轉原有自用住宅土地，則依土地稅法第三十四條、第三十四條之一規定
    之立法目的，上訴人亦應適用優惠稅率。尤其，上訴人僅係以原有自用住宅土地
    換取新建自用住宅，建物雖有新舊之分，惟土地所有權之持分顯已變少，上訴人
    並未從中獲取高額金錢利益，實無必須課以一般高額土地增值稅稅率之必要。為
    此請廢棄原判決，並撤銷原處分及訴願決定等語。查上訴人所述並未具體說明原
    判決違背何項法令、不適用或如何適用不當之具體情事，依前開規定及說明，上
    訴人即非主張原判決違背法令以為上訴理由，其上訴為不合法，應予駁回。
三、依行政訴訟法第二百四十九條第一項前段、第一百零四條、民事訴訟法第九十五
    條、第七十八條，裁定如主文。
中　　華　　民　　國　　九十三　　　年　　十二　　　　月　　二十三　　　日
                    最 高 行 政 法 院  第 四 庭
                                審 判 長 法  官　　　徐　樹　海
                                         法  官　　　高　啟　燦
                                         法  官　　　吳　錦　龍
                                         法  官　　　黃　合　文
                                         法  官      林　茂　權
右  正  本  證  明  與  原  本  無  異
　　　　　　　　　　　　　　　　　　　　 法院書記官　賀　瑞　鸞
中　　華　　民　　國　　九十三　　　年　　　十二　　　月　　二十四　　　日
